臺灣臺南地方法院刑事判決　　　　　　　　　　　　九十二年度交訴字第二四六號
　　公　訴　人　臺灣台南地方法院檢察署檢察官
　　被　　　告　丁○○
右列被告因公共危險等案件，經檢察官提起公訴（九十二年度偵字第一二一二四號、
第一三一二０號），被告就被訴事實為有罪之陳述，本院裁定進行簡式審判程序，判
決如左：
    主  文
丁○○服用酒類，不能安全駕駛動力交通工具而駕駛，處有期徒刑伍月，如易科罰金
，以佰元折算壹日；又駕駛動力交通工具肇事，致人傷而逃逸，處有期徒刑陸月，
如易科罰金，以佰元折算壹日。應執行有期徒刑拾月，如易科罰金，以佰元折算
壹日，緩刑年。
被訴過失傷害部分公訴不受理。
    事  實
一、丁○○於民國九十二年十一月四日凌晨四時許，在台南市○○○路某ＰＵＢ店內
    飲用啤酒二瓶後，本應注意飲用酒類後其吐氣所含酒精濃度超過每公升０．二五
    毫克以上者，不得駕駛車輛，按其情節又非不能注意，其能注意竟疏未注意，於
    上處飲酒後，吐氣所含酒精濃度已高達每公升０．四八毫克以上，已酒醉不能安
    全駕駛動力交通工具，詎丁○○仍不顧大眾行車之公共安全，於同日凌晨四時三
    十分許，酒後駕駛車號５Ｗ─６４６８號自小客車，自台南市○○○路起駛上路
    欲返回台南縣永康市之住處，嗣於同日清晨五時二十八分許，在行經台南縣永康
    市○○路九一三號前時，本應注意汽車行駛時，駕駛人應注意車前狀況，並隨時
    採取必要之安全措施，而依當時狀況，客觀上又無不能注意之情事，其能注意竟
    因不勝酒力而疏未注意前有機車同向行駛之車前狀況，致自後衝撞同向在其右前
    方由丙○○○所騎乘之車號ＶＢＸ─５５３號輕機車，造成丙○○○人車倒地後
    受有右鎖骨骨折、右胸第七肋骨骨折、頭部外傷合併頭皮撕裂傷之傷害（過失傷
    害部分業據撤回告訴，詳後述）。詎丁○○於肇事後，竟未停車處理，反而逕自
    駕車逃逸。嗣經警據報後始循線於同日上午七時四十五分許，在台南縣永康市○
    ○里○○街四０六號其住處將之查獲，丁○○經警帶回警局並於同日上午八時二
    十六分許測試其吐氣所含酒精濃竟仍達每公升０‧一八毫克。
二、案經丙○○○之配偶乙○○訴由台南縣警察局永康分局報請臺灣台南地方法院檢
    察署檢察官偵查起訴。
    理  由
一、訊據被告丁○○對於右開時、地酒後駕車，因不勝酒力致自後撞及被害人丙○○
    ○所騎乘之機車，並致被害人丙○○○受傷後逃逸之事實均坦承不諱，核與被害
    人丙○○○於本院審理時陳述之情節相符，且有道路交通事故調查報告表二紙、
    道路交通事故現場圖、吐氣所含酒精濃度測試結果單、刑法第一百八十五條之三
    案件測試觀察紀錄表、台南縣警察局舉發違反道路交通管理事件通知單影本、奇
    美醫學中心診斷證明書各一紙、道路交通事故現場蒐證照片十四幀在卷可資佐證
    。按汽車駕駛人飲用酒類後其吐氣所含酒精濃度超過每公升０‧二五毫克以上者
    ，不得駕車，道路交通安全規則第一百十四條第二款定有明文。經查，被告丁○
    ○係於九十二年十一月四日凌晨四時三十分許即酒後起駛上路，業據其供明在卷
    可按，而其於肇事後經警對其實施吐氣所含酒精濃度測試之時間係同日上午八時
    二十六分許，有前開吐氣所含酒精濃度測試結果單可憑，二者時間相隔已有四小
    時之久，而按人體內之酒精約百分之九十五很快經代謝機轉氧化為二氧化碳及水
    而排出體外，只有百分之五以原型由呼氣或腎臟排出，人體在喝酒後，約三十至
    一百二十分鐘後血液酒精濃度可達到尖峰，然後慢慢代謝排出體外，推算方式依
    據Ｗｉｄｍａｒｋ研究，人體內血中酒精濃度每小時遞減１０～２０ｍｇ／ｄＬ
    及血液酒精濃度約為呼氣酒精濃度２０００倍之報告來計算乙節，亦有法務部法
    醫研究所九十三年一月十三日法醫毒字第０９３０００００５２號函敘明在卷可
    稽，則依上開血液中酒精濃度其消減速率以每小時遞減１５ｍｇ／ｄＬ（１５ｍ
    ｇ／ｄＬ除以１０００為０．０１５％，再乘以５為０．０７５ＭＧ／Ｌ即為吐
    氣所含酒精濃度之數值）來加計反推，則被告於起駛上路時之吐氣所含酒精濃度
    應已達每公升０‧四八毫克無訛，該數值已超出法律所容許之每公升０‧二五毫
    克數倍有餘，被告亦自承飲酒後對其行車有影響等語，再參酌被告當日不僅係自
    後衝撞告訴人之機車，且嗣經帶回警局處理時，復發現被告訊問過程有「含糊不
    清、呆滯木僵」等情，亦有前開測試觀察紀錄表載明可考，顯見被告在車禍當時
    已因不勝酒力而影響其行車判斷力及操控力，其當時已不能安全駕駛動力交通工
    具，亦無疑義。而被告丁○○在駕車肇事後其車輛係右前方向燈、保險桿、右前
    葉子板毀損及前擋風玻璃破裂，被害人之機車則係左側飾板嚴重毀損且車頭菜籃
    及後車尾受損，有前開卷附相片可稽，顯見車禍撞擊力量甚大，且撞擊點係在被
    告右前方之視野內，為被告駕車可得注意之範圍，被告就其駕車有與人發生撞擊
    車禍之事實顯難諉為不知，是被告既明知其有與人發生撞擊車禍，其未停車處理
    仍逕自駕車駛離現場等情以觀，其所為顯係駕車肇事逃逸之舉，且有肇事逃逸之
    意圖甚明。從而本件事證已甚明確，被告前揭犯行洵堪以認定。
二、核被告所為，係犯刑法第一百八十五條之三之酒後不能安全駕駛動力交通工具而
    駕駛罪、同法第一百八十五條之四之駕車肇事逃逸罪。其所犯上開二罪間，犯意
    各別，行為互殊，應予分論併罰。爰審酌被告尚無前科紀錄，及其於酒後不顧大
    眾之行車安全仍駕駛車輛，且於發生嚴重碰撞車禍後仍逃離現場，惡性非輕，惟
    念其於本院審訊時尚能坦認犯行，且已與被害人就過失傷害部分達成和解，犯後
    態度尚稱良好等一切情狀，分別量處如主文所示之刑，並均諭知易科罰金之折算
    標準及定其應執行之刑，以資懲儆。查被告丁○○前未曾受有期徒刑以上刑之宣
    告，有臺灣高等法院被告全國前案紀錄表附卷可稽，其因一時短於思慮致罹刑章
    ，經此次偵審程序教訓，當知所警惕，諒無再犯之虞，本院復考量被告為初犯且
    於事後已與被害人丙○○○達成和解賠償損失，有台南縣永康市調解委員會９３
    年民刑調字第０６２號調解書一紙附卷可憑，檢察官亦到庭請求對被告宣告緩刑
    等語，本院因認前開對被告宣告之刑，以暫不執行為適當，爰併宣告緩刑三年，
    以啟自新，並觀後效。
三、公訴意旨另認被告前開行為，尚涉有刑法第二百八十四條第一項前段之過失傷害
    罪嫌等語。按告訴乃論之罪，告訴人於第一審辯論終結前得撤回其告訴，又告訴
    經撤回者，應諭知不受理之判決，刑事訴訟法第二百三十八條第一項、第三百零
    三條第三款分別定有明文。查本件告訴人乙○○告訴被告過失傷害案件部分，起
    訴書認係觸犯刑法第二百八十四條第一項前段之過失傷害罪，依同法第二百八十
    七條之規定，須告訴乃論。茲據告訴人到庭撤回告訴，依照首開說明，本件就過
    失傷害部分應為不受理之諭知，併此敘明。
據上論斷，應依刑事訴訟法第二百七十三條之一第一項、第二百九十九條第一項前段
、第三百零三條第三款，刑法第一百八十五條之三、第一百八十五條之四、第四十一
條第一項前段、第二項、第五十一條第五款、第七十四條第一款，罰金罰鍰提高標準
條例第二條，判決如主文。
本案經檢察官甲○○到庭執行職務。
中      華      民      國     九十三     年     四     月    二十七    日
                                      臺灣臺南地方法院交通法庭
                                          法  官    張  瑛  宗
右正本證明與原本無異。
如不服本判決，應於判決送達後十日內，向本院提出上訴狀。
                                          書記官    陳  志  德
中      華      民      國     九十三     年     四     月    二十七    日
附錄本案論罪科刑法條：
中華民國刑法第一百八十五條之三
服用毒品、麻醉藥品、酒類或其他相類之物，不能安全駕駛動力交通工具而駕駛者，
處一年以下有期徒刑、拘役或三萬元以下罰金。
中華民國刑法第一百八十五條之四
駕駛動力交通工具肇事，致人死傷而逃逸者，處六月以上五年以下有期徒刑。
